# 陈老师，租赁合同存在免租期，已经根据旧准则在承租期内分摊，目前如何衔接新准则。

提问人：allaine 时间：2021-08-05 11:33:06
陈老师，您好，请教您关于新旧租赁准则免租期如何衔接问题：
租赁合同为 10 年期，于 2019 年 4 月开始租赁，其中有 3 个月的免租期，每月付款假设不含税 10 万元，将免租期进行均摊，则每月计提费用金额=117个月*10万元/120个月=9.75万元。 2021 年 1 月 1 日适用新租赁准则，未付款租赁进行折现得出租赁负债总金额，那使用权资产应该怎么确认呢？怎么考虑尚未分摊完毕的免租期？

回答人：chenyiwei
将原准则下因免租期确认的累计负债予以冲销，调整首次执行日的留存收益；按照新准则第六十二条规定重新计算使用权资产和租赁负债的应有余额。